# 关于股权转让予基金的合并事项

提问人：daisy_potato 时间：2012-09-02 22:24:11
如果某控股子公司（持股50%）的股权其中35%转让，转让予某基金，董事会乃该公司的决策机构，无论从股东会表决权以及董事会表决权中看，我们都不再占有控制席位了，而其余股东也不想有控制权，任一决策都是靠多方共同决策了。但是从股权比例上，基金是大股东，请问，股权转让后，我们还要合并这家子公司吗？

回答人：chenyiwei
根据具体情况分析。尤其要关注该基金的设立目的、有无固定价格回购承诺、保障基金投资本金安全和最低收益等承诺；另外，关注股权变动后的实际运作情况。建议参考《计学撮要》P164关于“事实控制”的规定，以及IFRS 10关于事实控制的指引来进一步分析。